臺灣臺北地方法院交通事件裁定　　　　 94年度交聲字第802號
原處分機關　臺北市交通事件裁決所
異　議　人
即受處分人　甲○○
上列受處分人因違反道路交通管理處罰條例案件，對於臺北市交
通事件裁決所中華民國九十四年七月二十八日所為之處分（原處
分案號：北市裁二字第裁22-ACV603521號），聲明異議，本院裁
定如下：
    主      文
異議駁回。
    理      由
一、按汽車駕駛人飲用酒類或其他類似物後其吐氣所含酒精濃度
    超過每公升○．二五毫克者，不得駕車，道路交通安全規則
    第一百十四條第二款定有明文；又汽車駕駛人，駕駛汽車經
    測試檢定酒精濃度超過規定標準者，處新台幣（下同）一萬
    五千元以上六萬元以下罰鍰，並當場移置保管其車輛及吊扣
    其駕駛執照十二個月，道路交通管理處罰條例第三十五條第
    一項第一款亦定有明文。
二、本件異議人即受處分人甲○○於民國九十四年五月十四日二
    十一時五十三分許，駕駛車牌號碼為六Ｃ—八三○六號自用
    小客車，行經台北市○○○路○段與文化三路口，經台北市
    政府警察局北投分局（下稱北投分局）執勤員警攔停稽查，
    以異議人有「飲用酒類飲料，經酒測器測得數值為一點二六
    毫克」之違規行為，依道路交通管理處罰條例第三十五條第
    一項第一款規定當場掣單舉發，並經異議人簽收，嗣異議人
    於同年五月十六日到案繳納罰鍰時，不服舉發事實，提出申
    訴，原處分機關即台北市交通事件裁決所函請原舉發單位調
    查結果，仍認受處分人有前揭違規行為，遂依違反道路道路
    交通事件統一裁罰基準及處理細則第四十一條四項規定掣開
    裁決書，依道路交通管理處罰條例第三十五條第一項第一款
    及違反道路交通管理事件統一裁罰基準表之規定，於九十四
    年七月二十八日裁處異議人罰鍰四萬九千五百元，並吊扣駕
    駛執照十二個月。
三、異議意旨略以：伊當天因車輛警報器失控鳴叫，停於路旁，
    非在中央北路二段與文化三路口，巡邏員警係於伊正待拖吊
    修車救援之際，前來盤查發現異議人有酒味，便請伊下車，
    並以手銬、酒測、扣車、做筆錄等方式以對異議人，並說異
    議人「口齒不清」，惟當時執勤員警並非以攔停的方式，僅
    因聽見異議人所有汽車鳴叫前來盤問，且伊已停在路邊，自
    無須為拷手拷等不人道之動作云云。經查：本件異議人於上
    揭時地經警以酒測器測得其酒精濃度為每公升一點二六毫克
    ，此有卷附經異議人親自簽名之酒精濃度測試值單據一紙，
    且異議人於申訴時陳述：其因車子警報器故障，已將車子停
    放於路邊，此時員警到場詢問其有無喝酒，伊說有等語，又
    異議人於同年五月十四日警訊時自承：「我於今日十八時，
    在台北市北投區○○○路一帶跟朋友李先生喝酒，四個人喝
    一瓶葡萄酒直至十四日二十時許結束，結束後駕車欲返家，
    途中被警方查獲。」，有違規案件陳述書中及北投分局警詢
    筆錄在卷可憑，足見異議人確有於飲用酒類後其吐氣所含酒
    精濃度高達每公升一點二六毫克，仍予駕車之事實，應堪認
    定。至於其辯稱是其因警報器故障而自行停車，並非遭攔停
    ，且員警對待其之方式不仁道云云，乃係員警執勤之過程及
    其手段是否妥當之問題，並不影響異議人於被員警查獲前確
    有酒醉駕車事實之認定，亦不得作為免罰之事由，是其所辯
    ，自不足採。
四、綜上所述，異議人前述違規行為已臻明確，從而，原處分機
    關依前揭道路交通管理處罰條例第三十五條第一項第一款及
    違反道路交通管理事件統一裁罰基準表之規定裁處異議人罰
    鍰四萬九千五百元，並吊扣駕駛執照十二個月，核無違誤，
    本件異議人之異議為無理由，應予駁回。
據上論斷，應依道路交通案件處理辦法第十九條，裁定如主文。
中　　華　　民　　國　　94　　年　　9 　　月　　6 　　日
                  刑事第五庭  法　官　李宜娟
以上正本證明與原本無異。
如不服本裁定，應於送達後5日內向本院提出抗告狀。
     　　                     書記官　游秀珠
中　　華　　民　　國　　94　　年　　9 　　月　　19　　日
